【裁判字號】    94,訴,474
【裁判日期】    950330
【裁判案由】    違反槍砲彈藥刀械管制條例
【裁判全文】
臺灣苗栗地方法院刑事判決               94年度訴字第474號
公  訴  人  臺灣苗栗地方法院檢察署檢察官
被      告  甲○○
指定辯護人  本院公設辯護人  乙○○
上列被告因違反槍砲彈藥刀械管制條例案件，經檢察官提起公訴
（93年度偵字第2376號），本院判決如下：
    主  文
甲○○未經許可，持有可發射子彈具有殺傷力之改造手槍，累犯
，處有期徒刑貳年陸月，併科罰金新臺幣拾萬元，罰金部分如易
服勞役，以銀元佰元即新臺幣玖佰元折算壹日。如附表所示之
物，除其中子彈部分已經鑑驗試射者外，均沒收。
    犯罪事實
一、甲○○曾經於：(1)民國86年6 月15日，因違反麻醉藥品管理
    條例案件，經臺灣新竹地方法院判處有期徒刑6 月確定，另
    於87年3 月18日，因偽造文書案件，經本院判處有期徒刑7
    月，並於89年7 月27日經最高法院駁回上訴確定。上述麻藥
    及偽造文書2 罪嗣經聲請定應執行有期徒刑1 年（其中麻藥
    部分於未定應執行刑前，已先執行完畢）。(2)86年11月9 日
    ，因違反麻醉藥品管理條例案件，經本院判處有期徒刑5 月
    確定；另於87年6 月16日，因違反槍砲彈藥刀械管制條例案
    件，又經本院判處有期徒刑6 月及強制工作3 年，並於87年
    8 月18日經臺灣高等法院臺中分院駁回上訴確定。上述麻藥
    及槍砲2 罪，其中徒刑部分，經聲請定應執行刑有期徒刑9
    月。(3)88年5 月21日，因竊盜案件，經本院判處有期徒刑1
    月6 月，於88年11月23日經臺灣高等法院臺中分院駁回上訴
    確定。甲○○上述(2)之案件於88年6 月14日徒刑執行完畢後
    ，接續強制工作至90年11月16日，因免予繼續執行而於同日
    入監接續執行上述(1)、(3)案件，於92年2 月13日縮短刑期假
    釋出獄，並於同年10月26日假釋期滿未經撤銷假釋，視為已
    執行完畢。
二、甲○○於93年6 月12日凌晨某時，在不詳之地點，以不詳之
    方式取得附表所示具有殺傷力之槍彈後，甲○○就從此時起
    ，未經許可加以持有，直至同年6 月14日下午6 時10分及同
    日下午6 時43分許，警方分別在苗栗縣頭份鎮○○里○○路
    82巷12號前，搜索甲○○所有土黃色背包，扣得附表編號（
    一）（二）（三）（六）（七）（八）之槍彈，及在甲○○
    位於苗栗縣竹南鎮○○里○ 鄰○街仔183 號之住處搜索扣得
    附表一編號（四）（五）（九）之槍彈後，才終止持有。
三、本案件經苗栗縣警察局頭份分局報告臺灣苗栗地方法院檢察
    署檢察官偵查後起訴。
    理  由
一、認定犯罪事實所根據之證據及理由
（一）被告甲○○對於上述持有具殺傷力槍彈之犯罪事實，已於
      審判中坦白認罪（本院卷第54頁）。雖依被告於偵查中及
      本院準備程序中之供述（本院卷第40、41頁），其係因受
      託替人保管，而持有本案具殺傷力之槍彈，但受託替人保
      管仍不失為一種持有之型態，故應認為依照被告之偵、審
      中供述，已為認罪之答辯。
（二）證人邱臣賢、吳雅芳分別於警詢或檢察官訊問中對於在被
      告甲○○所有之土黃色背包內查獲上述部分槍彈有明確之
      證述。
（三）證人即執行搜索查獲之警員戴聖榮於檢察官訊問中也對當
      時查獲扣得被告持有槍彈之經過有完整之證述。
（四）查獲扣案如附表之槍彈，經送往內政部警政署刑事警察局
      鑑定結果，均顯示其為具有殺傷力之槍彈，有內政部警政
      署刑事警察局93年6 月23日刑鑑字第0930124929號槍彈鑑
      定書附在卷中可以為證。
（五）此外，還有如附表扣案之槍彈、查獲現場之照片14張，足
      以佐證。
（六）關於被告供稱其係受託替第三人徐昭雄保管扣案槍彈乙節
      ，經檢察官於偵查中查證傳訊證人徐昭雄、范維鈞及命警
      帶同被告前往搜索第三人徐昭雄住處之結果，均未證實被
      告持有槍彈之來源為第三人徐昭雄，亦無從憑以認定被告
      有受託寄藏之犯罪事實，僅能認定其有本件持有犯行，至
      於其取得扣案槍彈之地點及方法均無從詳細具體認定，附
      帶在此說明。
（六）綜前所述，本件事證明確，被告犯行，可以認定。
二、論罪科刑的理由
（一）被告行為後，槍砲彈藥刀械管制條例業經總統於94年1 月
      26日以華總一義字第09400010101 號令修正施行。關於未
      經許可持有可發射子彈具有殺傷力槍枝之犯罪行為，修正
      前槍砲彈藥刀械管制條例（下稱舊法）原規定於第11 條
      第4 項，其法定刑分別為「1 年以上7 年以下有期徒刑，
      併科新臺幣700 萬元以下罰金」；修正後槍砲彈藥刀械管
      制條例（下稱新法）將之移置於第8 條第4 項併予規範處
      罰，其法定刑為「3 年以上10年以下有期徒刑，併科新臺
      幣700 萬元以下罰金」。經比較新、舊法結果，以舊法規
      定較有利於被告，故應依刑法第2 條第1 項但書，適用行
      為時之舊法。
（二）承前說明，被告的行為是犯修正前槍砲彈藥刀械管制條例
      第11條第4 項之未經許可持有可發射子彈具有殺傷力槍枝
      罪及同條例第12條第4 項之未經許可持有子彈罪。其以一
      行為同時持有手槍及子彈，屬想像競合犯，依刑法第55條
      之規定，應從其中刑罰較重的未經許可持有可發射子彈具
      有殺傷力槍枝罪處斷。
（三）被告曾有如犯罪事實欄首段所載之受刑罰宣告及執行情形
      ，其於有期徒刑執行完畢後的5 年內，又為本件持有槍彈
      犯行，為累犯，應依刑法第47條加重其刑。
（四）審酌被告本件非法持有具殺傷力槍彈之數量：槍枝部分有
      5 枝，子彈有18顆，持有期間非長，其間雖未曾持有槍彈
      犯案，但仍對於社會有一定程度之潛在危險性，另被告犯
      後所述關於替人寄藏保管槍彈乙節，雖經查證而無法證實
      ，但關於其有本案持有犯行，被告始終坦白承認，未為無
      益之不實辯解，有效節省檢警人員及法院的調查資源，有
      助於「明案速斷」的刑事訴訟理想等一切情狀，量處如主
      文所示之刑罰，並就罰金部分依法諭知其易服勞役之折算
      標準。
（五）扣案如附表之改造手槍及子彈，原均有殺傷力，已如前述
      ，除其中外裝直徑8.94公釐金屬彈頭之土造子彈1 顆、外
      裝直徑8.93公釐金屬彈頭之土造子彈2 顆，已經鑑驗試射
      ，而失其殺傷力，已非違禁物者外，其餘部分，仍為違禁
      物，均應依刑法第38條第1 項第1 款予以宣告沒收。另扣
      案之黃色背包，係被告拿來裝本案槍彈之用，已經被告於
      本院審理中供述甚明（本院卷第54頁），為供本件持有犯
      行所用之物，亦應依刑法第38條第1 項第2 款宣告沒收。
      其餘扣押物品（見警方扣押物品目錄表，偵卷第32、33、
      40-43 頁），其中有槍彈部分，均經鑑定而認無殺傷力，
      非屬於違禁物，其他部分，亦均難認為係供被告持有本案
      槍彈所用之物，均不宣告沒收，應由檢察官另行依法處理
      ，在此附帶說明。
三、適用法律依據：
（一）刑事訴訟法第299條第1項前段。
（二）修正前槍砲彈藥刀械管制條例第11條第4 項、第12條第4
      項。
（三）刑法第11條前段、第2條第1項但書、第55條、第47條、第
      42 條第2項、第38條第1項第1、2款。
（四）罰金罰鍰提高標準條例第2條。
（五）現行法規所定貨幣單位折算新台幣條例第2條。
本案經檢察官林映姿到庭執行職務。
中    華    民    國    95    年    3     月    30    日
                  刑事第一庭  審判長法  官  劉 興 浪
                                    法  官  羅 貞 元
                                    法  官  蔡 志 宏
以上正本證明與原本無異。
如不服本判決應於送達後10日內向本院提出上訴狀（應附繕本）
。
                                    書記官  楊 慧 萍
中    華    民    國    95    年    4     月    4     日
附表一
（一）仿BERETTA廠M9型半自動手槍之玩具改造手槍壹枝（槍枝
      管制編號：0000000000）。
（二）仿WALTHER廠PPK/S型半自動手槍之玩具改造手槍壹枝（槍
      枝管制編號：0000000000）。
（三）仿BERETTA廠84型半自動手槍之玩具改造手槍壹枝（槍枝
      管制編號：0000000000）。
（四）仿GLOCK廠27型半自動手槍之玩具改造手槍壹枝（含彈匣
      壹個，槍枝管制編號：0000000000)。
（五）仿WALTHER廠PPK/S型半自動手槍之玩具改造手槍壹枝（含
      彈匣壹個，槍枝管制編號：0000000000號）。
（六）外裝直徑8.94公釐金屬彈頭之土造子彈壹顆（已經鑑驗試
      射）。
（七）外裝直徑8.93公釐金屬彈頭之土造子彈肆顆（已經鑑驗試
      射貳顆）。
（八）外裝口徑9公釐之制式子彈伍顆。
（九）12 GAUGE制式霰彈捌顆。
附記論罪之法條全文
修正前槍砲彈藥刀械管制條例第11條第4項
未經許可，持有、寄藏或意圖販賣而陳列第一項所列槍砲者，處
1年以上7年以下有期徒刑，併科新臺幣7百萬元以下罰金。
修正前槍砲彈藥刀械管制條例第12條第4項
未經許可，持有、寄藏或意圖販賣而陳列子彈者，處5年以下有
期徒刑，併科新台幣3百萬元以下罰金。


司法院資訊處製作；財團法人民間司法改革基金會備份。
